【裁判字號】    98,審訴,653
【裁判日期】    981009
【裁判案由】    違反毒品危害防制條例
【裁判全文】
臺灣新竹地方法院宣示判決筆錄         98年度審訴字第653號
公  訴  人  臺灣新竹地方法院檢察署檢察官
被      告  甲○○
指定辯護人  本院公設辯護人  乙○○
上列被告因違反毒品危害防制條例一案，經檢察官提起公訴（98
年度毒偵字第926 號、98年度偵字第5521號）後，聲請本院改依
協商程序而為判決，於中華民國98年10月9 日下午4 時在本院刑
事第十一法庭宣示判決，出席職員如下：
法官起立朗讀判決主文、犯罪事實要旨、處罰條文，及告以上訴
限制、期間並提出上訴狀之法院，且諭知記載其內容：
一、主  文：
    甲○○施用第一級毒品，累犯，處有期徒刑柒月。又施用第
    二級毒品，累犯，處有期徒刑肆月。又持有第二級毒品，累
    犯，處有期徒刑肆月；扣案之大麻壹包（淨重點零玖公克
    ，空包裝重零點陸伍公克），沒收銷燬之。主刑部分應執行
    有期徒刑壹年。
二、犯罪事實要旨：
（一）甲○○前曾於民國91年5 月間，因違反毒品危害防制條
      例案件，經本院於91年12月10日，以91年度訴字第485 號
      判決，分別判處有期徒刑7 月、10月，並經定應執行刑為
      有期徒刑1 年4 月，嗣於92年1 月6 日確定；又於91年
      5 月間，因違反槍砲彈藥刀械管制條例案件，經本院於91
      年8 月5 日，以91年度訴字第416 號判決，判處有期徒刑
      7 月併科罰金新臺幣6 萬元，嗣於91年9 月13日確定。上
      開各罪復因減刑條例之施行，分別減為有期徒刑3 月又15
      日、5 月、3 月又15日併科罰金新臺幣3 萬元，有期徒刑
      部分並經定應執行刑為有期徒刑11月確定，於96年5 月11
      日入監執行，並於97年5 月1 日縮刑期滿執行完畢。
（二）施用毒品部分：
  １、甲○○前於90年5 月間，因施用第二級毒品案件，經本院
      以90年度毒聲字第859 號裁定送觀察、勒戒，並於90年5
      月4 日入所執行觀察勒戒後，認無繼續施用毒品之傾向，
      於90年5 月25日出所執行完畢，嗣經臺灣新竹地方法院檢
      察署檢察官於90年6 月6 日以90年度毒偵字第805 號為不
      起訴處分確定。
  ２、甲○○不知警惕，又於90年12月間，因施用毒品案件，經
      本院於90年12月21日，以90年度毒聲字第1865號裁定送觀
      察、勒戒後，因認有繼續施用毒品傾向，再經本院於91年
      7 月15日，以91年度毒聲字第699 號裁定令入戒治處所施
      以強制戒治1 年，於91年7 月26日入所執行，並於92年6
      月10日期滿出所執行完畢；同時其本次非法施用第一級、
      第二級毒品之犯行，亦經本院於91年12月10日，以91年度
      訴字第485 號判決，分別判處有期徒刑7 月、10月，並經
      定應執行刑為有期徒刑1 年4 月，嗣於92年1 月6 日確定
      ，其執行情形詳如前述（一）部分。
  ３、甲○○不知悔改，於前開觀察勒戒處分執行完畢釋放後，
      「5 年內再犯」施用毒品案件，並經法院判處罪刑確定後
      ，(1)復基於施用第一級毒品海洛因的犯罪意思，於98年5
      月25日晚上7 、8 時許，在其位於新竹縣竹東鎮○○里○○
      鄰○○街101 巷56弄6 號之住處內，以將海洛因粉末摻入
      香煙內，再點火吸煙之方式，施用第一級毒品海洛因1 次
      。(2)另基於施用第二級毒品甲基安非他命的犯罪意思，於
      98年5 月25日晚上施用完第一級毒品後，在上開住處內，
      以將甲基安非他命置於玻璃球吸食器內，再以火燒烤，吸
      其煙霧之方式，施用第二級毒品甲基安非他命1 次。嗣於
      98年5 月26日下午1 時10分許，在上開住處為警查獲，經
      警採集其尿液送驗結果，呈嗎啡、可待因陽性及安非他命
      、甲基安非他命陽性反應，始悉上情。
（三）甲○○明知大麻係具有成癮性、濫用性及對社會危害性，
      屬於毒品危害防制條例第2 條第2 項第2 款所列之第二級
      毒品，有害國民身心健康，不得非法持有，竟仍出於持有
      第二級毒品大麻的犯罪意思，於98年4 月間某日，在臺中
      市某酒店，自某真實姓名年籍不詳之女子處，以新臺幣5,
      000 元之代價，購得大麻1 包（淨重3.09公克，空包裝重
      0.65公克），而非法持有第二級毒品大麻。嗣於98年5 月
      26日下午1 時10分許，在其位於新竹縣竹東鎮○○里○○
      街101 巷56弄6 號之住處為警查獲，並扣得上開大麻1 包
      ，經警採集其尿液後送驗，結果呈大麻代謝物陰性反應，
      始悉上情。
三、處罰條文：
    毒品危害防制條例第10條第1 項、第2 項、第11條第2 項、
    第18條第1 項前段，刑法第11條、第47條第1 項、第51條第
    5 款。
四、協商判決除有刑事訴訟法第455 條之4 第1 項第1 款於本訊
    問程序終結前，被告撤銷協商合意或檢察官撤回協商聲請者
    ；第2 款被告協商之意思非出於自由意志者；第4 款被告所
    犯之罪非第455 條之2 第1 項所定得以協商判決者；第6 款
    被告有其他較重之裁判上一罪之犯罪事實者；第7 款法院認
    應諭知免刑或免訴、不受理者情形之一，及違反同條第2 項
    「法院應於協商合意範圍內為判決；法院為協商判決所科之
    刑，以宣告緩刑或2 年以下有期徒刑、拘役或罰金為限」之
    規定者外，檢察官與被告均不得上訴。
五、如有前項得上訴之情形，得自收受宣示判決筆錄送達之日起
    10日內，向本院提出上訴書狀，上訴於第二審法院。
中    華    民    國    98    年    10    月    9     日
                  刑事第九庭書  記  官  蕭汝芳
                            審判長法官  馮俊郎
以上筆錄正本係照原本作成。
中    華    民    國    98    年    10    月    9     日
                            書  記  官  蕭汝芳
附錄本案處罰實體法條全文：
＊毒品危害防制條例第10條第1 項、第2 項：
施用第一級毒品者，處6 月以上5 年以下有期徒刑。
施用第二級毒品者，處3 年以下有期徒刑。
＊毒品危害防制條例第11條第2 項：
持有第二級毒品者，處2 年以下有期徒刑、拘役或新臺幣3 萬元
以下罰金。


司法院資訊處製作；財團法人民間司法改革基金會備份。
